【裁判字號】    89,上易,3938
【裁判日期】    891220
【裁判案由】    贓物
【裁判全文】
臺灣高等法院刑事判決                          八十九年度上易字第三九三八號
    上  訴  人
    即  被  告  丙○○
右上訴人因贓物案件，不服臺灣桃園地方法院八十九年度易字第二一一號，中華民國
八十九年五月十七日第一審判決（起訴案號：臺灣桃園地方法院檢察署八十八年度偵
字第一七四二八號）提起上訴，本院判決如左：
    主  文
上訴駁回。
    事  實
一、丙○○曾於八十四年間因傷害案件，經本院判處有期徒刑五月確定，於民國八十
    五年二月六日易科罰金執行完畢，猶不知悔改，明知其友人乙○○（通緝中）所
    持有之提貨單二紙【係乙○○夥同姓名年籍不詳之成年男子，於八十八年五月二
    十四日十三時許，在桃園縣中壢市○○路一一六號安親班內，竊取被害人甲○○
    所有之女用咖啡色手提包一個（內有身份證、健保卡、駕照、行照、玉山銀行信
    用卡一張、萬通銀行信用卡二張、新竹企業銀行及臺灣銀行金融卡各一張、新台
    幣八萬元等物），得手後，二人於當日十三時五十三分許，再前往桃園縣中壢市
    ○○○路二段五一０號家樂福倉庫中心，持前開竊得之信用卡，假冒甲○○之名
    購買商品，並偽簽其署名，進而使該中心員工陷於錯誤，而同意渠等二人消費並
    交付前開提貨單二紙】，係贓物，竟於八十八年五月二十四日下午六時許，在桃
    園縣中壢市○○○路○段五一０號家樂福倉庫中心前，受乙○○之託代為取貨而
    收受，並自行前往該中心地下室電器部取貨，嗣經業務員發覺有異報警處理，為
    警當場查獲，並扣得提貨單二紙。
二、案經桃園縣警察局中壢分局報告臺灣桃園地方法院檢察署檢察官偵查起訴。
    理  由
一、訊據上訴人即被告丙○○固承認有於前揭時、地持上開提貨單為提貨之行為，惟
    矢口否認有收受贓物犯行，辯稱：上開提貨單是乙○○交給我，叫我至地下室電
    器部提貨，乙○○只告訴我這冷氣機是他買的，請我過去幫他搬，伊不知上開提
    貨單係贓物云云。惟查：
  （一）同案被告乙○○夥同姓名年籍不詳之成年男子，共同意圖為自己不法之所有
        ，於八十八年五月二十四日十三時許，在桃園縣中壢市○○路一一六號安親
        班內，竊取被害人甲○○所有之女用咖啡色手提包（內有身份證、健保卡、
        駕照、行照、玉山銀行信用卡一張、萬通銀行信用卡二張、新竹企業銀行及
        臺灣銀行金融卡各一張、新台幣八萬元等物）一個等情，業據被害人甲○○
        於警訊、偵審中指述係同案被告乙○○夥同姓名年籍不詳之成年男子竊取其
        信用卡明確（見八十八年度核退續字第一五二號第十七頁正面、八十八年度
        偵字第一七四二八號第三十二頁反面、原審八十九年二月二十五日訊問筆錄
        ）；又同案被告乙○○與另一名成年男子，二人於當日十三時五十三分許，
        在桃園縣中壢市○○○路○段五一０號家樂福倉庫中心，持前開竊得之信用
        卡，假冒甲○○之名購買商品，並偽簽其署名，而使該中心員工交付前開二
        張提貨單等情，亦據證人即家樂福倉庫中心收銀員鄭正元、傅榮鳳於警訊、
        偵審中證述明確（詳見原審八十九年二月二日、四月十四日訊問筆錄及八十
        八年度核退續字第一五二號第二十頁），此外，並有受理刑事案件報案單影
        本一紙、信用卡簽帳單影本二紙、提貨單二紙在卷可稽，是以，上開二紙提
        貨單係同案被告乙○○夥同姓名年籍不詳之成年男子竊取甲○○之信用卡後
        盜刷所得之贓物，堪予認定。
  （二）又上開二紙提貨單之顧客簽名處，均寫有「甲○○」之名，且字跡清晰，姓
        名所在位置極為明顯，有提貨單二紙附卷可稽，以被告丙○○與乙○○之交
        情應無不知購買冷氣機之顧客非乙○○之理，況被告丙○○自乙○○處收受
        提貨單，而提貨單上顧客之姓名非為被告乙○○，卻不加質疑與追問，與常
        情不符，顯見被告丙○○應知悉該提貨單係贓物甚明。
  （三）至於被告丙○○於檢察官偵訊及原審審理時供稱前開提貨單係「在乙○○之
        電玩店撿到的」、「在遊樂場之機台上撿到的」（見八十八年度偵字第一七
        四二八號第二十一頁背面、第二十二頁正面），及「是我在便利商店的遊樂
        台上撿到的，我打電話去店裡問，說可以去提，我找乙○○去。」云云（見
        原審八十九年二月二日訊問筆錄），應係事後迴護同案被告乙○○之詞，蓋
        如前述，提貨單乃同案被告乙○○夥同姓名年籍不詳之成年男子竊取甲○○
        之信用卡進而盜刷所得之物，豈有可能於被告丙○○拾得後，無表示任何意
        見，卻與其一起去提領貨物之理，顯與事理相違，不足採信，而被告丙○○
        一再隱瞞上開提貨單之來源，更見其明知上開提貨單係贓物無疑。
  （四）綜上所述，被告丙○○空言所辯顯係事後卸責之詞，委無足取，本件被告丙○○明知前開提貨單係贓物而收受，犯行洵堪認定，應予依法論科。
二、核被告丙○○所為，係犯刑法第三百四十九條第一項之收受贓物罪。被告曾於八
    十四年間因傷害案件，經本院判處有期徒刑五月確定，於民國八十五年二月六日
    易科罰金執行完畢，有卷附本院被告全國前案紀錄表可按，其受有期徒刑之執行
    完畢，五年以內再犯有期徒刑以上之罪，為累犯，應依法加重其刑。原審認被告
    罪證明確，適用刑法第三百四十九條第一項、第四十一條、第四十七條、罰金罰
    鍰提高標準條例第一條前段、第二條規定，並審酌被告素行不良，犯罪後一再飾
    詞卸責，惟犯罪之情節尚非重大等一切情狀，量處有期徒刑六月，並諭知易科罰
    金之折算標準。扣案之提貨單二紙，並非被告丙○○所有，爰不為沒收之諭知。
    其認事用法及量刑，均無不合，被告上訴意旨猶執陳詞，否認犯行，為無理由，
    應予駁回。
三、本件被告經合法傳喚，無正當理由不到庭，依法得不待其陳述，逕行判決，併此
    敘明。
據上論斷，應依刑事訴訟法第三百七十一條、第三百六十八條，判決如主文。
本案經檢察官沈世箴到庭執行職務。
中      華      民      國      八十九      年    十二    月    二十    日
                              臺灣高等法院刑事第二十一庭
                                  審判長法  官  葉  騰  瑞
                                        法  官  江  國  華
                                        法  官  莊  明  彰
右正本證明與原本無異。
不得上訴。
                                        書記官  廖  嫣  雯
中      華      民      國      八十九      年    十二    月    二十    日
附錄：本案論罪科刑法條全文
刑法第三百四十九條
收受贓物者，處三年以下有期徒刑、拘役或五百元以下罰金。
搬運、寄藏、故買贓物或為牙保者，處五年以下有期徒刑、拘役或科或併科一千元以
下罰金。
因贓物變得之財物，以贓物論。


司法院資訊處製作；財團法人民間司法改革基金會備份。
